臺灣桃園地方法院民事判決　九十一年度簡上字第四號
　　上　訴　人　甲○○
　　訴訟代理人　乙○○
　　被 上 訴人　丙○○
右當事人間請求損害賠償事件，上訴人對於中華民國九十年十月三十一日本院中壢簡
易庭九十年度壢簡字第一０四七號第一審判決提起上訴，本院判決如左：
    主    文
原判決關於駁回上訴人後開第二項之訴部分，及該部分假執行之聲請，並訴訟費用（
確定部分除外）之裁判均廢棄。
被上訴人應再給付上訴人新台幣伍萬元，及自民國九十年八月二日起至清償日止，按
週年利率百分之五計算之利息。
其餘上訴駁回。
第一審訴訟費用（確定部分除外）、第二審訴訟費用，由被上訴人負擔二分之一；餘
由上訴人負擔。
    事    實
甲、上訴人方面：
一、聲明：
（一）原判決不利上訴人部分廢棄。
（二）右開廢棄部分被上訴人應再給付上訴人新台幣（下同）八萬八千九百元，及自
      起訴狀繕本送達翌日起至清償日止按年息百分之五計算之利息。
二、陳述：除與原判決記載相同者，茲引用之外，補稱：
（一）不服原審刪除營養費用一萬三千元、機車修理費用五千九百元及精神慰撫金七
      萬元部分，合計八萬八千九百元。其中精神慰撫金部分，依據診斷證明書所載
      上訴人頭部外傷併顱腦挫傷及腦震盪，照顧上較麻煩，精神壓力較大，慰撫金
      部分是否可予提高為十萬九千四百五十七元，以慰家屬照顧之辛苦，且目前尚
      在繼續治療中。
（二）上訴人係宜蘭技術學院食品衛生系四年級學生，車禍後致生無嗅覺之後遺症，
      但長庚醫院稱無法開具證明。
三、證據：除援用原審所提證據外，補提診斷證明書影本二件為證。
乙、被上訴人方面：
一、聲明：駁回上訴。
二、陳述：除與原判決書記載相同者，予以引用之外，補充陳述如后：
    職業為廚師，月薪四萬元。
丙、本院依職權調取本院九十年度交易字第一九０號刑事案件偵審全卷。
    理　  由
一、上訴人起訴主張：被上訴人於民國（下同）八十九年十一月十一日下午二時二十
    分許，駕駛車號Ｖ七－二四九六號自用小客車，沿東西向快速平面道路，由桃園
    縣大溪鎮往同縣平鎮市行駛，途經桃園縣平鎮市○○里○鄰○號○○○道路交岔
    路口，因遇紅燈而停車等候燈號變換，待號誌轉為綠燈時，見前車尚未啟動，一
    時心急貿然將汽車駛出路面邊線超越前方尚未啟動之他車，急速通過該交岔路口
    時，原應注意車前狀況，隨時採取必要之安全措施，而依當時情形，並無不能注
    意之情事，竟疏於注意，適有上訴人騎乘機車後載訴外人王瓊萍沿前開產業道路
    通過上開交叉路口，被上訴人閃避不及，撞及上訴人所騎乘之ＭＮＹ－四二七重
    型機車，造成上訴人及訴外人王瓊萍二人受傷，上訴人所騎乘之機車受損，被上
    訴人自應賠償上訴人因此所受之損害，爰依侵權行為之法律關係，請求被上訴人
    賠償上訴人醫藥費用五千二百二十八元、交通費用二千三百十五元、營養費用一
    萬三千元、看護費二萬元、機車修理費五千九百元及精神慰撫金十二萬元，共計
    十六萬六千四百四十三元及自起訴狀繕本送達上訴人翌日起算之法定利息等語（
    其中七萬七千五百四十三元及其利息部分，經原審判命被上訴人給付，未據被上
    訴人上訴聲明不服，已告確定）。
二、被上訴人則以：對於上訴人主張因其駕車過失行為，造成上訴人受傷及所騎乘之
    機車受損等情並不爭執，惟辯稱上訴人請求賠償之金額過高，即其中有部分之請
    求實際上並不需要云云置辯。
三、查上訴人主張被上訴人前揭過失傷害並致機車受損之事實，業據上訴人提出診斷
    證明書影本二件、估價單一件為證，被上訴人過失傷害行為，並經本院九十年度
    交易字第一九０號刑事判決判處罪刑確定，此據本院調取前揭案卷核閱無訛，被
    上訴人對於上開事實不爭執，自堪信為真正。
四、按因故意或過失不法侵害他人之權利者，負損害賠償責任；不法侵害他人之身體
    或健康者，對於被害人因此喪失或減少勞動能力或增加生活上之需要時，應負損
    害賠償責任；不法侵害他人之身體、健康、名譽、自由、信用、隱私、貞操，或
    不法侵害其他人格法益而情節重大者，被害人雖非財產上之損害，亦得請求賠償
    相當之金額，民法第一百八十四條第一項、第一百九十三條第一項、第一百九十
    五條第一項分別定有明文。本件被上訴人對於本件車禍事故之發生應負完全之過
    失責任，已如上述，上訴人請求被上訴人賠償所受損害，自屬有理，原審判准上
    訴人請求醫療費五千二百二十八元、交通費用二千三百十五元、看護費二萬元部
    分，未據被上訴人上訴聲明不服，已告確定。另關於駁回營養費一萬三千元、機
    車修理費用五千九百元之請求，及對於精神慰撫金十二萬元核減為五萬元，上訴
    人聲明不服，請求本院判命被上訴人應再給付八萬八千九百元，茲僅就上訴人聲
    明不服之請求金額，應否准許，審酌如下：
  (1)營養費部分：
    上訴人主張受傷後，為調養身體，共計支出營養費用一萬三千元之事實，未提出
    支出之證明，亦未證明確有於醫療之外，另行調養之必要，故上訴人此部分主張
    ，即屬無據，不應准許。
  (2)機車修理費用部分：
    上訴人主張其所騎乘之車號ＭＮＹ－四二七重型機車因本件事故受損，經送修復
    ，計支出修理費用五千九百元之事實，業經提出估價單一紙為證，且經證人朱麗
    美於原審到庭證稱屬實，並為被上訴人所不爭執，固堪信為真實。惟按因故意或
    過失不法侵害他人之權利者，負損害賠償責任，此民法第一百八十四條第一項前
    段雖有明文，然其成立要件則為：(1)須有加害行為；(2)行為須不法；(3)須侵害他
    人之權利；(4)須致生損害；(5)須有責任能力；(6)須有故意、過失等六項。查車號
    ＭＮＹ－四二七重型機車之所有人為訴外人孔佳寧，有車籍資料一件在卷可稽（
    原審卷第八十二頁），上訴人並非車輛所有人，則該車輛縱因他人之侵權行為毀
    損而受有損害，亦與上訴人無涉，亦即就此部分上訴人並無任何權利受侵害可言
    ，上訴人此部分之請求，尚與民法侵權行為之規定不合，為無理由，不應准許。
  (3)精神慰撫金部分：
    查上訴人因本件車禍事故受有頭部重創傷、腦挫傷、腦震盪、四肢多處外傷之傷
    害，於八十九年十一月十一日於新永和醫院住院治療同年月二十日出院，嗣自八
    十九年十二月二日迄九十年八月十六日止，猶分別至行政院衛生署宜蘭醫院、宜
    蘭市和信診所、蘭陽仁愛醫院就診計十八次，並有醫療單據二十三件附卷可按（
    原審卷第十六頁至第二十二頁、第二十八頁、第三十一頁至第四十頁、第六十四
    至第六十八頁），此均為被上訴人所不爭執，上訴人除傷後立即住院長達十日，
    嗣並迭因後遺症狀須延醫診療，足認其肉體及精神上確受有極大痛苦，本院斟酌
    本件車禍肇事實為被上訴人恣意輕率藐視其他用路人安全所致，上訴人因之受傷
    顯然無辜，及上訴人為在學學生，尚無經濟能力，年值花樣年華，因此車禍造成
    求學及生活不便，被上訴人現為廚師月入四萬元等情，認上訴人請求被上訴人賠
    償非財產上損害，以十萬元為適當，逾此數額之請求，為無理由，應予駁回。原
    審就此僅判命被上訴人給付五萬元，則被上訴人自應再給付五萬元。
五、綜上所述，上訴人本於侵權行為損害賠償請求權，請求上訴人再給付五萬元及自
    起訴狀繕本送達翌日即九十年八月二日起至清償日止加計法定遲延利息之範圍內
    為有理由，應予准許；逾此所為請求，為無理由，應予駁回。原審除確定部分外
    ，就上開應准許部分，為上訴人敗訴之判決，並駁回其假執行之聲請，自有未合
    ；上訴意旨求予廢棄改判，為有理由，爰由本院予以廢棄改判如主文第二項所示
    。至上訴人之請求不應准許部分，原審為上訴人敗訴之判決，並駁回其假執行之
    聲請，於法並無不合，上訴意旨求予廢棄改判，為無理由，應予駁回。
六、據上論結，本件上訴為一部有理由，一部無理由，依民事訴訟法第四百三十六條
    之一第三項、第四百五十條、第四百四十九條第一項、第七十九條但書，判決如
    主文。
中　　　華　　　民　　　國　　九十一　　年　　　三　　　月　　二十一　　日
                                            臺灣桃園地方法院民事第二庭
~B審判長法　官　邱瑞祥
~B　　　法　官　文衍正
~B　　　法　官　熊祥雲
右正本證明與原本無異
本判決不得上訴。
中　　　華　　　民　　　國　　九十一　　年　　　三　　　月　　二十五　　日
~B　    法院書記官　游  誼
